Inventaris van het archief van het Nederlandse Gezantschap, later de Ambassade Colombia te Bogotá en het Consulaat in Colombia te Barranquilla, 1948-1974
Nationaal Archief, Den Haag
- Gezantschap / Ambassade Colombia te Bogota, I.
  - Culturele aangelegenheden, 8
    - Stukken betreffende het afsluiten van een cultureel verdrag met Colombia met betrekking tot het aanhalen van de vriendschapsbanden en het bevorderen van een grotere toenadering op cultureel gebied., 1965-1966; 145; 1 omslag
  - Staatskunde, landsverdediging, internationale organisaties, 9
    - Staatkunde, 9.1
      - Binnenlandse staatkunde, 9.1.1
        - Verslag van een bespreking van president Plaza van Ecuador met de leiders van de politieke partijen in Ecuador., 1948; 146; 1 stuk
        - Stukken betreffende de algemene binnenlandse ontwikkelingen in Colombia., 1948-1974; 147-150; 2 pakken en 2 omslagen
          - 1948, 147
          - 1955-1959, 148; pak
          - 1961-1964, 149
          - 1965-1974, 150; pak
        - Stukken betreffende de invloed van de rooms-katholieke kerk in Colombia., 1952-1969; 151-153; 1 pak en 2 omslagen
          - 1952-1958, 151; pak
          - 1960-1964, 152
          - 1968-1969, 153
        - Stukken betreffende de presidentswisselingen in Colombia., 1955-1974; 154-155; 2 omslagen
          - 1955-1962, 154
          - 1966-1974, 155
        - Stukken betreffende jaarverslagen inzake politieke geburtenissen in Colombia over de jaren 1962 - 1974., 156-157; 2 omslagen
          - 1962-1964, 156
          - 1965-1974, 157
        - Stukken betreffende de ontwikkelingen binnen de Communistische Partij van Colombia (PCC)., 1964-1971; 158; 1 omslag
      - Buitenlandse betrekkingen, 9.1.2
        - Stukken betreffende de mening van de gezant van Nederland, C.H.J. Schuller tot Peursum, inzake de bestrijding van de communistische acties in Zuidoost-Azië en over de politionele acties in Indonesië in december 1948., 159; 1 omslag
        - Stukken betreffende de politieke vertegenwoordiging van Colombia in Spanje en het Verenigd Koninkrijk., 1948; 160; 1 omslag
        - Stukken betreffende de dienstreizen van de Nederlandse gezant, C.H.J. Schuller tot Peursum, naar Panama van 28 september tot en met 5 oktober 1948 en naar Cali in juli 1951., 1948-1951; 161; 1 omslag
        - Stukken betreffende de buitenlandse politieke ontwikkelingen van Colombia., 1948-1974; 162-164; 3 omslagen
          - 1948, 162
          - 1952-1964, 163
          - 1965-1974, 164
        - Stukken betreffende de betrekkingen van Colombia met andere landen., 1961-1974; 165-166; 2 omslagen
          - Cuba, 1961-1964, 165
          - Venezuela, 1969-1974, 166
        - Stukken betreffende een overeenkomst tussen Colombia en de Verenigde Staten inzake het uitvoeren van metingen en in kaart brengen van de Atratoririvierzone ten behoeve van de aanleg van een kanaal tussen de Atlantische en Stille Oceaan., 1964; 167; 1 omslag
        - Stukken betreffende bezoeken van buitenlandse politieke personen aan Colombia., 1964-1968; 168-169; 2 omslagen
          - Bezoek van de generaal De Gaulle van Frankrijk aan Bogota van 22 tot 24 september, 1964, 168
          - Bezoek van paus Paulus VI ter ere van de Conferentie van het Latijns-Amerikaans Episcopaat gehouden te Bogota van 24 augustus tot 6 september, 1968, 169
        - Stukken betreffende de verhouding tussen de Latijns-Amerikaanse staten onderling., 1965-1970; 170; 1 omslag
    - Landsverdediging, 9.2
      - Stukken betreffende de vertegenwoordiging van Colombia in een onderafdeling van de Inter-Amerikaanse Federatie voor de Verdediging van het Continent., 1957-1958; 171; 1 omslag
      - Stukken betreffende de reacties in Colombia inzake kernproeven van Frankrijk in de Stille Zuidzee., 1966; 172; 1 omslag
    - Internationale organisaties, 9.3
      - Stukken betreffende de deelname van Colombia en Ecuador aan conferenties., 1948-1974; 173-174; 1 pak en 1 omslag
        - Negende Pan Amerikaanse Conferentie te Bogota, gehouden van 30 maart tot en met 30 april, 1948, 173
        - Deelnemen aan diverse conferenties inzake de betrekkingen tussen de Verenigde Staten van Amerika en Latijns-Amerika, 1954-1964, 174; pak
      - Stukken betreffende de relatie van Colombia en Ecuador tot internationale organisaties., 1948-1974; 175-187; 1 pak en 12 omslagen
        - Houding van Colombia inzake de Verenigde Naties, de Pan-Amerikaanse Unie en de Groot Colombiaanse Organisatie, 1948, 175
        - Benoemen van A. Quevedo tot vertegenwoordiger van Ecuador in de Veiligheidsraad van de Verenigde Naties, 1949-1950, 176
        - Zesde zitting van de Economische Commissie voor Latijns-Amerika (ECLA), gehouden te Bogota van 29 augustus tot 16 september, 1955, 177
        - Europese Economische Gemeenschap (EEG). 1960-1974, 178-179
          - Betrekkingen tussen Colombia en de EEG, 1960-1964, 178; pak
          - Verslagen van bezoeken van delegaties van het Europees parlement aan Colombia, 1971-1974, 179
        - Steun van Colombia voor de Nederlandse kandidatuurstelling voor diverse organisaties van de Verenigde Naties. 1965-1974, 180-184
          - Herverkiezing in de International Civil Aviation Organization (ICAO), 1965-1974, 180
          - Voorzitterschap van de 50e vergadering van de International Labour Organization (ILO) door minister dr. G.M.J. Veldkamp, 1966, 181
          - Herverkiezing van prof. A.J.P. Tammes in de International Law Commission, 1966-1971, 182
          - Verkiezing van Nederland als lid van de Economische en Sociale Raad (ECOSOC), 1969-1972, 183
          - Lidmaatschap van de Raad van de Voedsel- en Landbouworganisatie, 1972-1973, 184
        - Deelname van Colombia aan de Organizacion Latino Americana de Energia (OLADE) en aan de Andino-groep, 1966-1974, 185
        - Vierde zitting van het Latijns-Amerikaans Parlement, gehouden te Bogota van 4 tot 10 augustus, 1969, 186
        - Nederlandse bijdrage aan het te Brussel gehouden halfjaarlijks bondgenootschappelijk overleg tussen de landen van de Noord-Atlantische Verdragsorganisatie (NAVO) over de urbanisatie in Latijns-Amerika, 1972, 187
- Consulaat Colombia te Barranquilla, II.
  - Registers van de burgerlijke stand van de consulaire post te Barranquilla., 1891-1956; 188-191; 1 omslag en 3 pakken
    - 1891-1910, 188
    - 1911-1921, 189
    - 1922-1949, 190
      De jaren 1926 t/m 1937 ontbreken.
      Openbaarheid beperkt tot 1 januari 2025
    - 1950-1956, 191; omslag
      Openbaarheid beperkt tot 1 januari 2032
  - Dossierinventaris van het archief van het Nederlands Consulaat te Barranquilla over de periode 1891 - 1956., 1976; 192; 1 stuk